臺灣臺中地方法院刑事判決　　　　　　　94年度訴字第2516號
公　訴　人　臺灣臺中地方法院檢察署檢察官
被　　　告　戊○○
選任辯護人　乙○○　律師
　　　　　　己○○　律師
被　　　告　丙○○
上列被告因偽證等案件，經檢察官提起公訴（94年度偵字第3657
、10258號），本院判決如下：
    主    文
戊○○明知為未得商標權人同意，於同一商品，使用相同之註冊
商標之商品而販賣，累犯，處有期徒刑捌月。扣案如附表所示之
仿冒商標之手錶陸拾只均沒收。
丙○○證人，於檢察官偵查時，於案情有重要關係之事項，供前
具結，而為虛偽陳述，處有期徒刑柒月。
    犯罪事實
一、戊○○曾於民國八十九年間，因違反商標法案件，經本院以
    八十九年度易字第三００九號判處有期徒刑四月確定，甫於
    同年十一月十五日易科罰金執行完畢。猶不知悔改，明知如
    附件一至十九所示之商標圖樣（其審定字號、商標權人、商
    標圖樣、專用期限、指定使用商品名稱均詳如附件商標資料
    所示），分別係瑞士商雷達鐘錶有限公司、義大利普魯嘉里
    公司、英商布拜里公司、瑞士商香奈兒股份有限公司、義大
    利商固喜歡固喜公司、德商萬寶龍文具有限公司、瑞士商奧
    德曼必固控股公司、荷蘭商卡地亞國際公司、瑞士商瑞奇蒙
    國際股份有限公司、德商蘭格鐘錶股份有限公司、瑞士商崑
    崙錶股份有限公司、瑞士勞力士錶廠、瑞士商派特飛力浦公
    司、瑞士商亞米茄股份有限公司、法商克麗絲汀迪奧高巧股
    份有限公司、法商路易威登馬爾悌耶公司透過向我國經濟部
    中央標準局（現改制為智慧財產局）申請後，取得商標權之
    商標，近年在全球各式鐘錶類市場行銷甚廣，品質均著有商
    譽，為業界及消費大眾所共知，且均仍在專用期間，未經商
    標權人授權，不得任意使用，竟未經前開商標權人之同意或
    授權，先意圖營利而販入，並利用其在臺中市○○路與公園
    路口處擺攤販售一般正品手錶時，伺機銷售，嗣內政部警政
    署保安警察第二總隊第一大隊第二中隊員警甲○○，因於查
    獲其他違反商標法案件而間接得知該處有在販賣仿冒商標商
    品，遂懷疑戊○○有販賣仿冒商標商品之情事，乃先於九十
    四年一月間，以新台幣五千元向戊○○購得仿冒勞力士手錶
    一只後，經送香港商勞力士中心有限公司台灣分公司由鑑定
    技師鑑定結果，認定確屬仿冒品，再經員警觀察戊○○在收
    攤後，將前揭仿冒之手錶寄放於不知情之友人丁○○（另由
    臺灣臺中地方法院檢察署檢察官為不起訴處分）位於同市○○路六十號之住處，乃於同年月二十四日下午一時四十分許
    ，持本院核發之搜索票前往該址搜索，並當場查獲如附表所
    示仿冒前開商標之手錶六十只。
二、丙○○於九十三年十二月二十四日曾因違反商標法案件，經
    本院以九十四年度中簡字第九九號判處有期徒刑三月確定，
    並於九十四年四月十九日易科罰金執行完畢。明知上揭仿冒
    商標之手錶六十只係戊○○所有，竟於九十四年四月十五日
    下午四時十六分許，在臺灣臺中地方法院檢察署第二偵查庭
    ，於檢察官偵辦前開戊○○違反商標法案件，以證人身分出
    庭應訊時，明知自己所犯之前開違反商標法一案已判決確定
    ，就本案而言，將不會再次科罰，竟意圖藏匿戊○○或使之
    隱避而頂替，乃於供前具結，就本案案情有重要關係之事項
    結證稱：「（你有沒有在販賣仿冒手錶？）本來是要賣的，
    可是東西才買回來而已就被查扣了。剩下一些壞的，我是寄
    放在朋友阿銘（即戊○○）那裡，我拜託阿銘藏起來，是放
    在車子駕駛座下面，結果被查扣的」、「（何時、何地拿給
    阿銘的？）在中華路他賣手錶的地方。時間大約在一月間」
    、「（這些東西為何叫阿銘藏放？）因為我之前已被查獲了
    ，有些手錶沒有被查扣」、「（手錶是如何拿給阿銘？）我
    是用袋子包起來了，我拿給阿銘，說這些東西是故障的，有
    些是客人修理的，都是用錢買的，留著做紀念，我說你幫我
    收起來」云云之虛偽陳述。
三、案經瑞士商瑞奇蒙國際公司、荷蘭商卡地亞公司訴由內政部
　  警政署保安警察第二總隊第一大隊第二中隊報告暨臺灣臺中
    地方法院檢察署檢察官自動檢舉偵查起訴。
    理    由
一、訊據被告戊○○固坦承於上揭時、地將被查獲之六十只仿冒
    商標之手錶寄放於丁○○住處之事實，被告丙○○則坦承於
    偵查中以證人身分出庭應訊時，於供前具結，陳述如事實欄
    所示之證詞，惟均矢口否認有何違反商標法及刑法偽證罪之
    犯行，被告戊○○辯稱：扣案手錶是今年一月十五、十六、
    十七日左右，被告丙○○拿來要伊拿去寄放的云云；被告丙○○則辯稱：伊所述均是實情云云。惟查：
（一）本件查獲之經過，業據證人甲○○於本院審理時到庭具結
      證稱：「（本案你是根據何種情報查獲被告戊○○販賣行
      為？）我們在中華路查獲違反商標法二、三件案件，間接
      得知那邊有販賣仿冒商標物品」、「（你何時開始到現場
      針對戊○○部分查證？）是在我送請鑑定前一個月」、「
      （從這一個月到你實際向被告戊○○購買手錶之前有去現
      場幾次？）去的時間不一定，他的營業時間是晚上十點到
      隔天早上五、六點，我到現場超過十次」、「（買手錶過
      程為何？）我過去是先看目錄，才看到他手上的手錶，之
      後才向他購買他手上手錶的款式」、「（他手上有幾只手
      錶？）有好幾只。我是選擇最漂亮那只勞力士錶」、「（
      申請搜索票的地點為何有車號五Ｊ—七五五六號及公園路
      六十號地點？）我有看過被告戊○○帶客人到車號五Ｊ—
      七五五六號車子打開後行李箱拿出目錄給客人看，他們只
      是在那邊翻看。那裡很暗沒有辦法攝影。公園路六十號部
      分因為我埋伏到早上有看到他收攤拿一包東西到公園路六
      十號這個地方。這是在蒐證過程中看到的」等語，而嗣經
      證人甲○○將該只勞力士錶送鑑定後，證明確係仿冒品，
      有ROLEX鑑定證明書一紙可佐，而車號五Ｊ—七五五六號
      自小客車，經查詢結果車主即為被告戊○○，亦有車籍作
      業系統—查詢認可資料可參，再經證人甲○○向本院聲請
      搜索票後前往公園路六十號該處搜索結果，確實扣得如附
      表所示使用相同於附件一至十九所示商標圖樣之仿冒手錶
      六十只等情，亦有香奈兒等十三家公司鑑定證明書、CD鑑
      識證明書、路易威登產品（LV）意見書各乙紙、經濟部中
      央標準局LV商標註冊證二紙、查獲仿冒手錶相片十二紙及
      如附件一至十九所示經濟部智慧財產局商標檢索資料十九
      紙在卷可參，復有查獲之仿冒手錶六十只扣案可資佐證，
      而證人丁○○於本院審理時亦明確證稱：前開扣案物品，
      確係被告戊○○所寄放等語無訛，綜上各情，相互勾稽，
      足見證人甲○○前開證詞內容確實與實情相符，應堪採信
      。
（二）至被告戊○○雖辯稱：扣案仿冒商標之手錶六十只，係被
      告丙○○拿來要伊去寄放的云云，而被告丙○○於偵查中
      以證人身份到庭，亦為相同證詞。然查：被告戊○○於偵
      查中辯稱：「（丙○○拿手錶來時，說什麼話？）他說他
      要放在我這裏，可我抽屜沒有地方可放。丙○○講我跟阿
      勇比較熟，常常跟他買衣服，所以東西拿去丁○○那邊放
      」云云，而被告丙○○則於偵查中結證稱：「（手錶是如
      何拿給阿銘？）我是用袋子包起來了，我拿給阿銘，說這
      些東西是故障的，有些是客人修理的，都是用錢買的，留
      著做紀念，我說你幫我收起來」云云，則對於究竟有無提
      到手錶係故障品及被告丙○○有無要求被告戊○○將手錶
      放置於丁○○處等重要事項，二人所述均有重大出入；又
      被告戊○○於本院審理時陳稱：丙○○當天係拿一個紅色
      塑膠袋至伊處，紅色塑膠袋內則有一個盒子，盒子大小大
      約與電腦螢幕相同云云，而被告丙○○偵查中則係陳稱：
      伊交給戊○○的包裝，是先用塑膠袋裝起來，袋口折起來
      ，再用鞋盒子裝著，再用一個手提袋裝著云云，二人所述
      亦相互齟齬，渠等所述已有可疑，再參以，被告丙○○於
      偵查中雖證稱：伊所有的仿冒手錶均放在車上，本件之手
      錶原係放在車子駕駛座與右前座中間的置物箱扶手下方，
      因為壞掉了，時間不準，所以才與前案其他之仿冒手錶分
      開放云云。惟查，扣案之手錶經本院當庭勘驗結果，部分
      時間與當時當庭時間相符，部分手錶秒針還有運作，經本
      院抽樣取一只江斯丹頓手錶詢問被告丙○○該支手錶有何
      瑕疵？被告丙○○回答：「該只手錶有褪色」，經本院再
      抽樣取另一只伯爵手錶詢問被告丙○○有何瑕疵？被告丙○○則回答：「本只沒有瑕疵」等語，有本院筆錄可參，
      是被告丙○○陳稱：扣案手錶壞掉了，因為時間不準云云
      ，已不足採，另佐以，車輛駕駛座旁之置物箱常作為車內
      藏放物品之用，員警應無漏未蒐證之理，且證人即查獲被
      告丙○○前開違反商標法一案之承辦員警朱國華於偵查中
      亦具結證稱：置物箱搜索時均有看，應該沒有漏掉等語，
      雖被告丙○○於本院審理時又改稱：伊車輛之置物箱有兩
      層，伊是放在最下面一層，然扶手旁置物箱空間本即狹小
      ，若再隔成二層，又豈有足夠空間能藏置扣案之六十只手
      錶？員警又豈有未能發現之理？況被告丙○○於本院審理
      時辯稱：『「交東西給他（指被告戊○○）時，有無給他
      看裡面是什麼東西？」沒有，東西都是封起來的，也沒有
      算裡面有幾只手錶，我自己也不知道裡面有幾只手錶』、
      「（自己不知道裡面有幾支如何知道他歸還時有無短少？
      ）因為那些東西我都不要了，所以我也不在乎」云云，然
      衡諸常情，倘如被告丙○○所言，其大可直接丟棄，又何
      需大費周章先將手錶拿至被告戊○○處，復要求被告戊○○寄放至證人丁○○處，足見被告戊○○、丙○○二人所
      言，非但相互矛盾，且處處與常理有違，實不足採。另被
      告丙○○於九十三年十二月因販賣仿冒商標手錶而經本院
      判處有期徒刑三月確定，於九十四年四月十九日易科罰金
      執行完畢，亦有該案之聲請簡易判決處刑書及臺灣高等法
      院被告全國前案紀錄表各一件附卷可參。
（三）至被告戊○○選任辯護人雖一再以證人甲○○之偵查方式
      不合常情云云，為被告戊○○辯護，然欲採用何種偵查作
      為，偵查機關本有裁量空間，而被告戊○○選任辯護人復
      未指出本案之偵辦情形有何違法情節，是其以此節為被告
      戊○○辯護，尚難資為有利於被告戊○○之認定。
（四）綜上所述，本件扣案仿冒手錶六十只確係被告戊○○所有
      ，且被告戊○○復曾將仿冒勞力士錶一只販賣予證人甲○○等情，均堪以認定，被告丙○○明知此節而為前開如事
      實欄所載之陳述，其所言自屬虛偽，且主觀上有藏匿被告
      戊○○或使之隱避之意圖甚明，再者，扣案手錶品牌多達
      十六種，而數量則高達六十只，足見被告戊○○主觀上應
      係意圖營利而販入。本件事證已明，被告二人犯行均堪認
      定。
二、按所謂販賣行為，並不以販入之後復行賣出為要件，祇要以
    營利為目的，而購入或賣出，有一於此，其犯罪即為完成；
    又意圖營利而販入後，雖未及販出，仍依販賣既遂罪論處。
    但如意圖營利而販入後，第一次販賣予他人之行為，此乃接
    續原先販入之犯意而為，不論其行為屬既遂或未遂，應認基
    於單一犯意之接續行為，不能認係基於概括犯意之連續二行
    為，而以連續犯論處（最高法院六十七年台上字第二五００
    號、六十八年台上字第六０六號判例、九十年度台上字第一
    六六八號裁判意旨參照）。查被告戊○○於意圖營利而販入
    如附件所示之仿冒商標手錶後，其販賣行為即已既遂，又其
    嗣後販賣仿冒勞力士錶一只之行為，乃基於單一犯意之接續
    行為，不能認係基於概括犯意之連續二行為，是核被告戊○○所為，係犯商標法第八十二條販賣侵害他人商標之商品罪
    。至被告丙○○所為，則係犯刑法第一百六十四條第二項頂
    替罪及同法第一百六十八條偽證罪（司法院八一廳刑一字第
    一三五二九號座談會資料參照）。被告戊○○以一意圖營利
    而販入之販賣行為，同時侵害數公司之商標權，係以一行為
    而觸犯構成要件相同之數罪名，為同種想像競合犯，應依刑
    法第五十五條之規定以一罪處斷；又被告丙○○所犯頂替罪
    及偽證罪二罪間，有方法與目的之牽連關係，為牽連犯，應
    從一重論以刑法第一百六十八條偽證罪。公訴人雖僅起訴被
    告戊○○侵害瑞士商雷達鐘錶有限公司、義大利普魯嘉里公
    司、英商布拜里公司、瑞士商香奈兒股份有限公司、義大利
    商固喜歡固喜公司、德商萬寶龍文具有限公司、瑞士商奧德
    曼必固控股公司、荷蘭商卡地亞國際公司、瑞士商瑞奇蒙國
    際股份有限公司、德商蘭格鐘錶股份有限公司、瑞士商崑崙
    錶股份有限公司、瑞士勞力士錶廠、瑞士商派特飛力浦公司
    及瑞士商亞米茄股份有限公司商標權部分之犯行，就被告戊○○侵害法商克麗絲汀迪奧高巧股份有限公司及法商路易威
    登馬爾悌耶公司商標權部分之犯行未經起訴，惟被告戊○○
    此部分意圖營利而販入之行為，既與起訴事實有想像競合犯
    之裁判上一罪關係，為起訴效力所及，本院自應併予審理。
    又被告戊○○有如事實欄所載之前科，有臺灣臺中地方法院
    檢察署刑案資料查註紀錄表、臺灣高等法院被告全國前案紀
    錄表各一紙在卷可按，其受有期徒刑之執行完畢後五年以內
    再犯本件有期徒刑以上之罪，為累犯，應依刑法第四十七條
    規定加重其刑。爰審酌被告戊○○、丙○○均素行不良，有
    臺灣高等法院被告全國前案紀錄表及臺灣臺中地方法院檢察
    署刑案資料查註紀錄表附卷可稽，堪認其等素行不佳，再被
    告戊○○前已有違反商標法前科，復販賣仿冒商標商品，不
    僅損及如附件所示商標權人之商譽及合法利益，且嚴重破壞
    我國致力保護智慧財產權之國際名聲，更利用被告丙○○出
    面頂替及偽證，被告丙○○犯罪之動機及目的係為被告戊○○脫免販賣仿冒商標商品之犯行，雖其所為證詞為本院所不
    採，故最終並未影響審判之結果，惟其所為徒生審判之困擾
    ，並妨害國家司法權之行使，致生法院誤判無罪之危險，而
    浪費司法訴訟資源，二人犯罪情節均非輕，且事後均矢口否
    認犯行之犯罪後態度等一切情狀，分別量處如主文所示之刑
    ，以示懲儆。至扣案如附表所示之仿冒商標手錶六十只，乃
    被告戊○○意圖販賣而販入之物，不問屬於犯人與否，均應
    依商標法第八十三條規定宣告沒收。
三、公訴意旨另以：被告戊○○先自大陸購入仿冒前揭商標權人
    之手錶，而後自九十四年一月間起，連續在臺中市○○路與
    公園路口處擺攤販售，待不特定人自戊○○提供之名牌手錶
    廣告目錄選中所欲購買之手錶款式後，戊○○再帶同購買者
    至攤位附近即戊○○所有車號５Ｊ─７５５６號自小客車之
    停車處，取出仿冒前開商標權人之手錶交付與購買者，因認
    被告戊○○另涉有本院前開犯罪事實欄所認定以外之其他連
    續販賣仿冒商標商品之犯行。訊據被告戊○○堅決否認涉有
    此部分販賣仿冒商標商品之犯行。按犯罪事實應依證據認定
    之，無證據不得認定犯罪事實。又不能證明被告犯罪者，應
    諭知無罪之判決，刑事訴訟法第一百五十四條第二項、第三
    百零一條第一項分別定有明文。又刑事訴訟法第一百六十一
    條已於九十一年二月八日修正公布，其第一項規定：檢察官
    就被告犯罪事實，應負舉證責任，並指出證明之方法。因此
    ，檢察官對於起訴之犯罪事實，應負提出證據及說服之實質
    舉證責任。倘其所提出之證據，不足為被告有罪之積極證明
    ，或其指出證明之方法，無從說服法院以形成被告有罪之心
    證，基於無罪推定之原則，自應為被告無罪判決之諭知（最
    高法院九十二年台上字第一二八號判例參照）。查本件檢察
    官並未就被告戊○○另涉有本院前開犯罪事實欄所認定以外
    之其他販賣仿冒商標商品之犯行，提出何積極證據以證明之
    ，至證人甲○○於本院審理時雖到庭具結證稱：伊向被告戊○○購買那次，係因為看到有人向被告戊○○購買，伊才過
    去向被告戊○○購買等語，然證人甲○○亦自承：不知購買
    那人所買的手錶是否為真等語，是尚不得推斷被告戊○○該
    次亦有販賣仿冒手錶之犯行；至證人甲○○雖又證稱：「（
    申請搜索票的地點為何有車號五Ｊ—七五五六號？）我有看
    過被告帶客人到車號五Ｊ—七五五六號車子打開後行李箱拿
    出目錄給客人看，他們只是在那邊翻看。那裡很暗沒有辦法
    攝影」，然究竟該次交易有無完成？交易內容為何？亦屬未
    明，亦難以此推知被告戊○○有連續販賣仿冒商標商品之犯
    行，又本案雖扣得如附表所示之物品，亦僅得證明被告戊○○有意圖販賣而販入之行為，均尚不足作為被告戊○○有其
    他販賣仿冒商標商品之犯行之積極證據，是本案顯缺乏足以
    證明被告戊○○有為本院前開犯罪事實欄所認定以外之其他
    販賣仿冒商標商品之犯行，本應就被告戊○○此部分被訴事
    實諭知無罪判決，惟公訴人認該部分之事實，與前開判決有
    罪部分，有連續犯之裁判上一罪關係，爰不另為無罪之諭知
    。
據上論斷，應依刑事訴訟法第二百九十九條第一項前段，商標法
第八十二條、第八十三條，刑法第十一條、刑法第一百六十四條
第二項、第一百六十八條、第五十五條、第四十七條，罰金罰鍰
提高標準條例第一條前段，判決如主文。
中　　華　　民　　國　　94　　年　　10　　月　　12　　日
                  刑事第十庭    審判長法　官　郭瑞祥
                                      法　官  黃家慧
                                      法　官　黃炫中
上正本證明與原本無異。
如不服本判決，應於送達後十日內向本院提出上訴狀（須附繕
本），上訴於台灣高等法院台中分院。
                                      書記官  林錦源
中　　華　　民　　國　　94　　年　　10　　月　　12　　日
附錄論罪科刑法條
商標法第81條
未得商標權人或團體商標權人同意，有下列情形之一者，處三年
以下有期徒刑、拘役或科或併科新臺幣二十萬元以下罰金：
一  於同一商品或服務，使用相同之註冊商標或團體商標者。
二  於類似之商品或服務，使用相同之註冊商標或團體商標，有
    致相關消費者混淆誤認之虞者。
三  於同一或類似之商品或服務，使用近似於其註冊商標或團體
    商標之商標，有致相關消費者混淆誤認之虞者。
商標法第82條
明知為前條商品而販賣、意圖販賣而陳列、輸出或輸入者，處一
年以下有期徒刑、拘役或科或併科新臺幣五萬元以下罰金。
中華民國刑法第164條
 (藏匿人犯或使之隱避、頂替罪)
藏匿犯人或依法逮捕拘禁之脫逃人或使之隱避者，處二年以下有
期徒刑、拘役或五百元以下罰金。
意圖犯前項之罪而頂替者，亦同。
中華民國刑法第168條
 (偽證罪)
於執行審判職務之公署審判時或於檢查官偵查時，證人、鑑定人
、通譯於案情有重要關係之事項，供前或供後具結，而為虛偽陳
述者，處七年以下有期徒刑。
附表：扣案仿冒商標手錶：
 ┌───┬──────┬──────────────┬─────┐
 │編號  │仿冒商品名稱│商標專用權人                │數量（只）│
 ├───┼──────┼──────────────┼─────┤
 │一    │雷達手錶    │瑞士商雷達鐘錶有限公司      │    1     │
 ├───┼──────┼──────────────┼─────┤
 │二    │寶格麗手錶  │義大利普魯嘉里公司          │    1     │
 ├───┼──────┼──────────────┼─────┤
 │三    │布拜里手錶  │英商布拜里公司              │    1     │
 ├───┼──────┼──────────────┼─────┤
 │四    │香奈兒手錶  │瑞士商香奈兒股份有限公司    │    1     │
 ├───┼──────┼──────────────┼─────┤
 │五    │固喜手錶    │義大利固喜歡固喜公司        │    6     │
 │      ├──────┤                            ├─────┤
 │      │固喜鑽表    │                            │    1     │
 ├───┼──────┼──────────────┼─────┤
 │六    │萬寶龍手錶  │德商萬寶龍文具有限公司      │    1     │
 ├───┼──────┼──────────────┼─────┤
 │七    │愛彼手錶    │瑞士商奧德曼必固控股公司    │    1     │
 ├───┼──────┼──────────────┼─────┤
 │八    │沛納海手錶  │荷蘭商卡地亞國際公司        │    1     │
 │      ├──────┤                            ├─────┤
 │      │卡地亞手錶  │                            │    4     │
 │      ├──────┤                            ├─────┤
 │      │卡地亞鑽表  │                            │    3     │
 ├───┼──────┼──────────────┼─────┤
 │九    │伯爵手錶    │瑞士商瑞奇蒙國際股份有限公司│    5     │
 │      ├──────┤                            ├─────┤
 │      │伯爵鑽表    │                            │    2     │
 │      ├──────┤                            ├─────┤
 │      │萬國手錶    │                            │    1     │
 │      ├──────┤                            ├─────┤
 │      │江斯丹頓手錶│                            │    5     │
 │      ├──────┤                            ├─────┤
 │      │江斯丹頓鑽表│                            │    3     │
 ├───┼──────┼──────────────┼─────┤
 │十    │蘭格手錶    │德商蘭格鐘錶股份有限公司    │    1     │
 ├───┼──────┼──────────────┼─────┤
 │十一  │崑崙手錶    │瑞士商崑崙錶股份有限公司    │    1     │
 ├───┼──────┼──────────────┼─────┤
 │十二  │勞力士手錶  │瑞士勞力士錶廠              │    2     │
 │      ├──────┤                            ├─────┤
 │      │勞力士鑽表  │                            │    4     │
 ├───┼──────┼──────────────┼─────┤
 │十三  │百達翡麗手錶│瑞士商派特飛力浦公司        │    3     │
 │      ├──────┤                            ├─────┤
 │      │百達翡麗鑽表│                            │    1     │
 ├───┼──────┼──────────────┼─────┤
 │十四  │亞米茄手錶  │瑞士商亞米茄股份有限公司    │    5     │
 │      ├──────┤                            ├─────┤
 │      │亞米茄鑽表  │                            │    1     │
 ├───┼──────┼──────────────┼─────┤
 │十五  │克麗絲汀    │法商克麗絲汀迪奧高巧股份有限│    2     │
 │      │（CD）鑽表  │公司                        │          │
 ├───┼──────┼──────────────┼─────┤
 │十六  │LV手錶      │法商路易威登馬爾悌耶公司    │    2     │
 │      ├──────┤                            ├─────┤
 │      │LV鑽表      │                            │    1     │
 ├───┴──────┴──────────────┼─────┤
 │合計                                              │   60     │
 └─────────────────────────┴─────┘
